臺灣桃園地方法院宣示判決筆錄　　　　　96年度訴字第996號
公　訴　人　臺灣桃園地方法院檢察署檢察官
被　　　告　甲○○
指定辯護人本院公設辯護人 林宗翰
上列被告因違反毒品危害防制條例案件，經檢察官提起公訴（96
年度毒偵字第621 號），由本院合議庭裁定由受命法官獨任進行
簡式審判程序後，經檢察官聲請依協商程序判決，本院於中華民
國96年6 月14日下午5 時，在本院刑事第2 法庭宣示判決，出席
職員如下：
法官起立朗讀判決主文、犯罪事實要旨、處罰條文、附記事項，
及告以上訴限制、期間並提出上訴狀之法院，且諭知記載其內容
：
一、主文：
    甲○○施用第一級毒品，累犯，處有期徒刑捌月，扣案第一
    級毒品海洛因驗餘淨重零點貳肆公克沒收銷燬之，扣案透明
    塑膠夾鍊袋壹只（空包裝重零點壹陸公克）沒收；又施用第
    二級毒品，累犯，處有期徒刑伍月。應執行有期徒刑壹年，
    扣案第一級毒品海洛因驗餘淨重零點貳肆公克沒收銷燬之，
    扣案透明塑膠夾鍊袋壹只（空包裝重零點壹陸公克）沒收。
二、犯罪事實要旨：
（一）甲○○前因恐嚇取財未遂案件，經本院以89年度易字第23
      10號判決判處有期徒刑1 年，上訴後，經臺灣高等法院以
      90年度上易字第2271號判決駁回上訴確定；又因違反毒品
      危害防制條例案件，經本院以90年度壢簡字第26號簡易判
      決判處有期徒刑4 月確定後。上揭2 罪刑經臺灣高等法院
      以90年度聲字第2729號裁定應執行有期徒刑1 年3 月後，
      送監執行，嗣於民國92年7 月3 日假釋，假釋期間交付保
      護管束，於92年9 月23日保護管束期滿，未經撤銷假釋，
      其未執行之刑，以已執行論，竟仍不知悔改。
（二）甲○○前因施用毒品案件，經裁定送觀察、勒戒後，認無
      繼續施用毒品傾向，經臺灣桃園地方法院檢察署檢察官於
      87年12月22日以87年度偵字第15118 、16851 、17698 號
      為不起訴處分確定（第1 次施用）。又因施用毒品案件，
      經裁定送觀察、勒戒後，認有繼續施用毒品傾向，經本院
      以89年度毒聲字第7646號裁定令入戒治處所施以強制戒治
      1 年，嗣於91年7 月24日戒治期滿執行完畢出監，其施用
      第2 級毒品部分業經本院以90年度壢簡字第26號簡易判決
      判處有期徒刑4 月確定（第2 次施用）。又因施用毒品等
      案件，經本院以96年度訴字第563號判決判處應執行有期
      徒刑2 年6 月在案（第3 次施用，此部分尚未執行，不構
      成累犯）。詎甲○○並未戒絕施用毒品惡習，竟基於施用
      第1 級毒品海洛因（下稱海洛因）之犯意，於96年1 月
      10日晚上某時許，在桃園縣平鎮市○○街24巷20號處所內
      （起訴書誤為「臺北縣鶯歌鎮○○路1 之2 號8 樓」），
      以將海洛因摻水置入注射針筒內施打至人體之方式，施用
      海洛因1 次；復另基於施用第2 級毒品甲基安非他命（下
      稱甲基安非他命）之犯意，於同日晚上某時許，在同上處
      所內，以將甲基安非他命置入玻璃球吸食器內燃燒吸食其
      煙之方式，施用甲基安非他命1次。嗣為警於96年1 月11
      日上午6 時40分許，在桃園縣平鎮市○○路與復旦路口查
      獲，並扣得甲○○所有供其施用毒品使用之海洛因1 包（
      驗餘淨重0.24公克，空包裝重0.16公克），而悉上情。
三、處罰條文：
　　毒品危害防制條例第10條第1 項、第2 項、第18條第1 項前
    段，刑法第11條前段、第47條第1 項、第51條第5 款、第38
    條第1 項第2 款。
四、附記事項：
（一）扣案海洛因驗餘淨重0.24公克，屬本案查獲之違禁物，業
      經鑑驗確認其含有第1 級毒品海洛因之成分無誤，此有法
      務部調查局96年2 月16日調科壹字第09623012120 號鑑定
      書1 紙在卷可佐，故應依毒品危害防制條例第18條第1 項
      前段規定沒收銷燬之。
（二）扣案用以包裝上開海洛因之透明塑膠夾鍊袋1 只（空包裝
      重0.16公克），衡諸常情，應為被告用以包裹裝放扣案海
      洛因，便於其攜帶吸食使用之物，此觀諸被告自陳扣案毒
      品為其所有供施用第1 級毒品使用等語，並參諸扣案毒品
      之照片即明（見偵查卷第13頁），故上開用以包裝海洛因
      之透明塑膠夾鍊袋1 只，為被告所有供犯罪使用之物，爰
      依刑法第38條第1 項第2 款規定併予宣告沒收。
五、按被告以外之人於審判外之言詞或書面陳述，除法律有規定
    者外，不得作為證據。前項規定，於法院以簡式審判程序或
    簡易判決處刑者，不適用之，刑事訴訟法第159 條定有明文
    。查本案被告甲○○違反毒品危害防制條例案件，經檢察官
    提起公訴，被告於準備程序中就被訴事實為有罪之陳述，經
    法官告知簡式審判程序之旨，並聽取公訴人、被告之意見後
    ，合議庭裁定由受命法官獨任進行簡式審判程序，且無刑事
    訴訟法第159 條第1 項規定之適用，併此敘明。
六、協商判決除有刑事訴訟法第455 條之4 第1 項第1 款於本訊
    問程序終結前，被告撤銷協商合意或檢察官撤回協商聲請者
    ；第2 款被告協商之意思非出於自由意志者；第4 款被告所
    犯之罪非第455 條之2 第1 項所定得以協商判決者；第6 款
    被告有其他較重之裁判上一罪之犯罪事實者；第7 款法院認
    應諭知免刑或免訴、不受理者情形之一，及違反同條第2 項
    「法院應於協商合意範圍內為判決；法院為協商判決所科之
    刑，以宣告緩刑或2 年以下有期徒刑、拘役或罰金為限」之
    規定者外，不得上訴。
七、本件如符合上述得上訴之情形，得自收受判決送達之日起10
    日內，向本院提出上訴書狀，上訴於第2 審法院。
中　　華　　民　　國　　96　　年　　6 　　月　　14　　日
                    刑事第九庭  法　官　胡芷瑜
以上正本證明與原本無異。
                                書記官  張懿昀
中　　華　　民　　國　　96　　年　　6 　　月　　14　　日
附錄本案論罪科刑法條：
毒品危害防制條例第10條
施用第一級毒品者，處6 月以上5 年以下有期徒刑。
施用第二級毒品者，處3年以下有期徒刑。
